【裁判字號】    98,審簡抗,18
【裁判日期】    980629
【裁判案由】    給付票款
【裁判全文】
臺灣臺北地方法院民事裁定            98年度審簡抗字第18號
抗  告  人  芯微科技股份有限公司
法定代理人  甲○○
相  對  人  柏泓媒體股份有限公司
法定代理人  乙○○
上列當事人間請求給付票款事件，抗告人對於民國98年5 月18日
本院裁定提起抗告，本院裁定如下：
    主  文
抗告駁回。
抗告費用新臺幣壹仟元由抗告人負擔。
    理  由
一、本件抗告意旨略以：抗告人前因前往中南部出差，致未收到
    管理室通知而遲誤補繳裁判費之期間，現管理室已可隨時聯
    繫抗告人，請求給予補繳裁判費機會云云。
二、按提起民事訴訟，應依民事訴訟法第77條之13規定，按訴訟
    標的起訴時之交易價額繳納裁判費，此為必備之程式。次按
    原告之訴，有起訴不合程式或不備其他要件之情形者，依其
    情形可以補正經審判長定期間命其補正而不補正者，法院應
    以裁定駁回之，民事訴訟法第249 條第1 項定有明文。再按
    提起抗告，除別有規定外，應於裁定送達後10日之不變期間
    內為之，民事訴訟法第487 條第1 項定有明文。此項抗告，
    應包括再抗告在內。又受公寓大廈管理委員會僱用之管理員
    ，其所服勞務包括為公寓大廈住戶接收文件者，性質上應屬
    全體住戶之受僱人，即與同法第137 條第1 項規定之受僱人
    相當。郵政機關之郵差送達文書於住居所、事務所或營業所
    ，不獲會晤應受送達人，而將文書付與上開公寓大廈管理員
    者，為合法送達。至該管理員何時將文書轉交應受送達人，
    對已生之合法送達效力不受影響。
三、經查，本件抗告人即原告因請求給付票款事件，曾聲請對相
    對人即被告發支付命令，惟相對人已於法定期間內提起異議
    ，應以支付命令之聲請視為起訴。因抗告人僅繳納支付命令
    裁判費新臺幣（下同）500 元，經原審法院裁定命抗告人於
    5 日內補繳裁判費165,060 元，此項裁定已於民國98年5 月
    8 日送達抗告人營業所所在地，由管理委員會僱用之管理員
    黃羽汶蓋章簽名收受，依上開說明，本件裁定已生合法送達
    之效力，抗告人既未在規定之期間內補繳裁判費，原審法院
    以抗告人起訴不合法裁定駁回，並無違誤。至抗告人主張因
    前往中南部出差未收受管理室通知，而遲誤補費期間，對已
    生之合法送達效力不受影響。從而，抗告意旨指摘原裁定不
    當，求予廢棄，為無理由，應予駁回。
四、依民事訴訟法第495 條之1 第1 項、第449 條第1 項、第78
    條，裁定如主文。
中    華    民    國    98    年    6     月    29    日
                  民事第六庭審判長法  官  劉坤典
                                  法  官  黃柄縉
                                  法  官  劉又菁
以上為正本係照原本作成。
本裁定除以適用法規顯有錯誤為理由，並經本院許可外，不得再
抗告。如提起再抗告，應於裁定送達後10日內委任律師為訴訟代
理人向本院提出再抗告狀，並繳納再抗告費新臺幣1,000 元。
中    華    民    國    98    年    6     月    29    日
                                  書記官  潘惠梅


司法院資訊處製作；財團法人民間司法改革基金會備份。
